臺灣桃園地方法院刑事判決　　　　　　　　　　　　　九十一年度訴字第四七八號
　　公訴人　臺灣桃園地方法院檢察署檢察官
　　被　告　甲○○
右列被告因違反毒品危害防制條例案件，經檢察官提起公訴（九十年度毒偵字第四六
二九號），本院判決如左︰
    主  文
甲○○連續施用第一級毒品，累犯，處有期徒刑柒月，扣案之海洛因貳包（驗餘淨重
零點捌玖公克、包裝重零點伍伍公克）沒收銷燬之；又連續施用第二級毒品，累犯，
處有期徒刑肆月，扣案之安非他命捌小袋（驗餘共淨重拾柒點參玖捌柒公克）沒收銷
燬之；應執行有期徒刑玖月，扣案之海洛因貳包（驗餘淨重零點捌玖公克、包裝重零
點伍伍公克）、安非他命捌小袋（驗餘共淨重拾柒點參玖捌柒公克）沒收銷燬之。
    事  實
一、甲○○曾因因竊盜案件，經本院於民國八十六年一月二十七日以八十五年易字第
    四九六三號判決判處有期徒刑八月，於八十六年三月八日確定；又因違反麻醉藥
    品管理條例等案件，經本院於八十六年一月三十日以八十五年訴字第一一七三號
    判決判處應執行有期徒刑十月（違反麻醉藥品管理條例部分判處有期徒刑五月，
    轉讓禁藥部分判處有期徒刑六月），於八十六年五月五日確定。前揭二罪定執行
    刑一年四月，執行後，於八十七年一月七日假釋交付保護管束，於八十七年四月
    十四日假釋期滿，未經撤銷假釋，其未執行之刑，以已執行論。
二、甲○○又因施用毒品案件，經本院於八十七年五月二十九日以八十七年毒聲字第
    一Ｏ七號裁定送勒戒處所觀察勒戒，觀察勒戒結果無繼續施用傾向，經台灣桃園
    地方法院檢察署檢察官於八十七年六月五日以八十七年偵字第八ＯＯ二號為不起
    訴處分確定。
三、甲○○仍不知悔改，於前揭不起訴處分後五年內，又基於概括之犯意，自八十七
    年七月一日起，至八十八年六月四日晚上某時止，在桃園縣大溪鎮仁善里七鄰二
    十五號住所及桃園縣大園鄉五權村七鄰六六之六號米緹汽車旅館六一八室，以注
    射針筒及將第一級毒品海洛因滲入香煙吸取之方式，非法施用海洛因，平均每日
    施用三根香煙。
四、甲○○另基於概括犯意，自八十七年十二月下旬某日起，至八十八年六月四日晚
    上止，在上址，以將第二級毒品安非他命置於玻璃球（已遭朋友帶離）燒烤生煙
    吸取之方式，連續非法施用第二級毒品安非他命，平均一日施用一次。
五、嗣於八十八年六月五日凌晨一時二十分許，在前揭米緹汽車旅館六一八室為警查
    獲，並扣得海洛因貳包（驗餘淨重零點捌玖公克、包裝重零點伍伍公克）、安非
    他命捌小袋（驗餘共淨重拾柒點參玖捌柒公克）。經本院於八十八年六月五日以
    八十八年毒聲字第三二六三號裁定送勒戒處所觀察勒戒，結果有繼續施用毒品傾
    向，經本院於八十八年六月二十四日以八十八年毒聲字第三五五八號裁定令入戒
    治處所施以強制戒治。
六、案經桃園縣警察局大園分局報告台灣桃園地方法院檢察署檢察官偵查起訴。
    理  由
一、右揭事實業據被告甲○○自白不諱，而被告被查獲時，所採集之尿液經送法務部
    調查局鑑定呈安非他命類及嗎啡陽性反應，有該局檢驗通知書一紙在卷可稽，且
    扣案之白色粉末二小包及八小袋，經送法務部調查局、憲兵司令部刑事鑑識中心
    鑑定分含海洛因及甲基安非他命成分，有該局及中心鑑定通知書及鑑驗通知書各
    一紙附卷可稽。被告曾因施用毒品案件，經本院於八十七年五月二十九日以八十
    七年毒聲字第一Ｏ七號裁定送勒戒處所觀察勒戒，觀察勒戒結果無繼續施用傾向
    ，經台灣桃園地方法院檢察署檢察官於八十七年六月五日以八十七年偵字第八Ｏ
    Ｏ二號為不起訴處分確定。本件被告又經本院於八十八年六月五日以八十八年毒
    聲字第三二六三號裁定送勒戒處所觀察勒戒，結果有繼續施用毒品傾向，經本院
    於八十八年六月二十四日以八十八年毒聲字第三五五八號裁定令入戒治處所施以
    強制戒治。分有台灣桃園地方法院檢察署檢察官刑案資料查註紀錄表一份、本院
    八十八年毒聲字第三二六三號、八十八年毒聲字第三五五八號刑事裁定各一份、
    台灣桃園看守所附設觀察勒戒所八十八年六月十七日桃所德衛勒字第一七八九號
    函及有無繼續施用毒品傾向證明書一份在卷可稽，是被告於五年內二犯毒品危害
    防制條例第十條之罪，亦堪認定。故本件事證已臻明確，被告犯行洵堪認定。
二、核被告所為係犯毒品危害防制條例第十條第一項非法施用海洛因罪、第二項非法
    施用安非他命罪。其於施用海洛因及安非他命前持有海洛因及安非他命之低度行
    為，為施用海洛因及安非他命之高度行為所吸收，不另論罪。又被告先後多次施
    用海洛因又安非他命之犯行，時間緊接，手法相同，觸犯同一構成要件之罪名，
    顯係基於概括之犯意為之，為連續犯，均應依刑法第五十六條論以一罪並加重其
    刑。被告所犯前揭二罪，犯意各別罪名互異，應分論併罰。被告甲○○曾因因竊
    盜案件，經本院於民國八十六年一月二十七日以八十五年易字第四九六三號判決
    判處有期徒刑八月，於八十六年三月八日確定；又因違反麻醉藥品管理條例等案
    件，經本院於八十六年一月三十日以八十五年訴字第一一七三號判決判處應執行
    有期徒刑十月（違反麻醉藥品管理條例部分判處有期徒刑五月，轉讓禁藥部分判
    處有期徒刑六月），於八十六年五月五日確定。前揭二罪定執行刑一年四月，執
    行後，於八十七年一月七日假釋交付保護管束，於八十七年四月十四日假釋期滿
    ，未經撤銷假釋，其未執行之刑，以已執行論。此有台灣桃園地方法院檢察署刑
    案資料查註紀錄表一份在卷可稽，其於五年內再犯有期徒刑以上之本罪，係累犯
    ，應依刑法第四十七條加重其刑，並遞加重之。爰審酌被告之品行、犯罪動機、
    目的、手段、所生損害、及犯罪後之態度等一切情狀，量處如主文所示之刑，並
    定其應執行刑，以示懲儆。
三、扣案之海洛因貳包（驗餘淨重零點捌玖公克、包裝重零點伍伍公克）、安非他命
    捌小袋（驗餘共淨重拾柒點參玖捌柒公克）係查獲之毒品，應依毒品危害防制條
    例第十八條第一項前段宣告沒收銷燬之。至於施用安非他命之吸食器，並未扣案
    ，且該吸食器係朋友所有，業據被告於警訊中供陳明確，自與刑法第三十八條第
    三項「以屬於犯人所有」之沒收要件有間，故不得宣告沒收，併予敘明。
據上論斷，應依刑事訴訟法第二百九十九條第一項前段，毒品危害防制條例第十條第
一項、第二項、第十八條第一項前段，刑法第十一條前段、第五十六條，第四十七條
、第五十一條第五款，判決如主文。
本案經檢察官柯怡如到庭執行職務。
中      華      民      國    九十一    年      六      月    二十四    日
                                  臺灣桃園地方法院刑事第一法庭
                                      審判長法  官   吳爭奇
                                            法  官   胡芷瑜
                                            法  官   范明達
右正本證明與原本無異。
如不服本判決，應於判決送達後十日內向本院提出上訴狀( 應附繕本 )，上訴於
臺灣高等法院。
                                            書記官   孫立文
中        華        民        國   九十一   年   七   月    一    日
附論罪科刑依據之法條：
毒品危害防制條例第十條
施用第一級毒品者，處六月以上五年以下有期徒刑。
施用第二級毒品者，處三年以下有期徒刑。
毒品危害防制條例第十八條第一項
查獲之毒品及專供製造或施用毒品之器具，不問屬於犯人與否，均沒收銷燬之。但合
於醫藥或研究之用者，得不予銷燬。
